【裁判字號】    98,訴,215
【裁判日期】    980326
【裁判案由】    違反毒品危害防制條例
【裁判全文】
臺灣屏東地方法院刑事判決               98年度訴字第215號
公  訴  人  臺灣屏東地方法院檢察署檢察官
被      告  甲○○
                    （現另案在臺灣屏東監獄竹田分監執行）
上列被告因違反毒品危害防制條例案件，經檢察官提起公訴（98
年度毒偵字第73號），被告於準備程序期日就被訴事實為有罪之
陳述，本院合議庭裁定由受命法官獨任進行簡式審判程序，判決
如下：
    主  文
甲○○施用第一級毒品，累犯，處有期徒刑捌月。
    事  實
一、甲○○前因犯施用毒品案件，經臺灣新竹地方法院以92年度
    毒聲字第675 號裁定送觀察、勒戒後，因認無繼續施用毒品
    之傾向，於民國92年9 月29日釋放出所，並經臺灣新竹地方
    法院檢察署檢察官以92年度毒偵字第932 號為不起訴處分確
    定。甲○○另因(1)犯施用毒品案件，經本院以94年度訴字第
    159 號判決處有期徒刑1 年2 月，並經臺灣高等法院高雄分
    院以94年度上訴字第1109號判決駁回上訴確定；(2)犯竊盜案
    件，經臺灣高等法院高雄分院以94年度上易字第696 號判決
    處有期徒刑9 月確定。上開2 部分並經臺灣高等法院高雄分
    院以95年度聲字第177 號裁定定其應執行刑為有期徒刑1 年
    9 月確定。甲○○遂於94年9 月29日入監服刑，並於95年9
    月21日因縮短刑期假釋出監，迄96年2 月19日假釋期滿未經
    撤銷，其未執行之刑，以已執行論。
二、詎甲○○仍不知悔改，復基於施用第一級毒品海洛因之犯意
    ，於97年8 月8 日18時30分許，在屏東縣九如鄉耆老村某土
    地公廟處，以將海洛因置入注射針筒內加水稀釋後持以注射
    手臂之方式，施用第一級毒品海洛因1 次，嗣於97年8 月10
    日14時30分許，因其為毒品列管人口，經警通知其到所調驗
    ，並得其同意採尿送驗，因其尿液檢出嗎啡陽性反應，始悉
    上情。
三、案經屏東縣政府警察局里港分局報請臺灣屏東地方法院檢察
    署檢察官偵查起訴。
    理  由
一、按除被告所犯為死刑、無期徒刑、最輕本刑為3 年以上有期
    徒刑之罪或高等法院管轄第一審案件者外，於法院行準備程
    序進行中，被告先就被訴事實為有罪之陳述時，審判長得告
    知被告簡式審判程序之旨，並聽取當事人、代理人、辯護人
    及輔佐人之意見後，裁定進行簡式審判程序，刑事訴訟法第
    273 條之1 第1 項定有明文，本件被告所為係犯死刑、無期
    徒刑、最輕本刑為3 年以上有期徒刑以外之罪，其於準備程
    序中就被訴事實為有罪之陳述，經法官告知簡式審判程序之
    旨，並聽取公訴人、被告之意見後，本院合議庭乃裁定由受
    命法官獨任進行簡式審判程序，合先敘明。又簡式審判程序
    之證據調查，不受刑事訴訟法第159 條第1 項、第161 條之
    2 、第161 條之3 、第163 條之1 及第164 條至第170 條規
    定之限制，刑事訴訟法第273 條之2 亦定有明文，故本件審
    理依該規定，亦排除嚴格證據調查，併予敘明。
二、上揭事實，迭據被告於警詢、本院審理時均坦承不諱（見警
    卷第3 頁至第6 頁、本院審判筆錄第3 頁至第4 頁），另被
    告經採尿送驗結果，確呈嗎啡陽性反應，此有正修科技大學
    超微量研究科技中心於97年9 月15日出具之檢驗報告1 紙（
    見警卷第13頁）、列管毒品人口尿液檢體採集送驗紀錄表1
    紙（見警卷第12頁）及採尿同意書1 紙（見警卷第9 頁）在
    卷可按。此外，復有偵查報告1 紙（見警卷第2 頁）及照片
    2 張（見警卷第14頁）存卷可佐。是被告上開自白核與事實
    相符，堪以採信。再被告先前如事實欄第一部分所載，曾因
    犯施用毒品案件，經臺灣新竹地方法院以92年度毒聲字第67
    5 號裁定送觀察、勒戒後，因認無繼續施用毒品之傾向，於
    92年9 月29日釋放出所乙情，有臺灣高等法院被告前案紀錄
    表1 份在卷足憑。故本件事證已臻明確，被告於觀察、勒戒
    執行完畢釋放後5 年內，再犯本件施用第一級毒品海洛因之
    犯行洵堪認定，自應依法論科。
三、查海洛因係屬毒品危害防制條例第2 條第2 項第1 款所規定
    之第一級毒品，故核被告所為係犯毒品危害防制條例第10條
    第1 項之施用第一級毒品罪。被告非法持有第一級毒品海洛
    因之低度行為，已為其進而施用之高度行為所吸收，故不另
    論罪。又被告曾有如事實欄第一部分所載之犯罪科刑執行情
    形，有上開前案紀錄表1 份附卷可按，其於有期徒刑執行完
    畢後，5 年以內故意再犯本件有期徒刑以上之罪，為累犯，
    應依刑法第47條第1 項規定加重其刑。爰審酌被告正值青年
    ，四肢健全，竟不知潔身自愛而沾惹毒品，前曾因施用毒品
    案件，經觀察、勒戒及刑之執行後，仍再犯本件之罪，足見
    其毫無悔意，戒癮之意志力甚為薄弱，惟念及其施用毒品之
    犯行，在本質上乃屬戕害自身身心健康之行為，且能坦承犯
    行，犯罪後之態度良好等一切情狀，量處如主文所示之刑，
    以資懲儆。
據上論斷，應依刑事訴訟法第273 條之1 第1 項、第299 條第1
項前段，毒品危害防制條例第10條第1 項，刑法第11條前段、第
47 條第1 項，判決如主文。
本案經檢察官廖華君到庭執行職務
中    華    民    國    98    年    3     月    26    日
                  刑事第五庭    法  官  程士傑
以上正本證明與原本無異。
如不服本判決應於收受判決後10日內向本院提出上訴書狀，並應
敘述具體理由；其未敘述上訴理由者，應於上訴期間屆滿後20日
內向本院補提理由書（均須按他造當事人之人數附繕本）「切勿
逕送上級法院」。
中    華    民    國    98    年    3     月    26    日
                                書記官  孫秀桃
附錄論罪科刑法條：
毒品危害防制條例第10條第1 項
施用第一級毒品者，處 6 月以上 5 年以下有期徒刑。


司法院資訊處製作；財團法人民間司法改革基金會備份。
